BRUNA HILBERT

FRONTEND ENTWICKLERIN



0152 1679-2540 🐔 bruna.hilbertt@gmail.com

Friedhofstraße 11, Stuttgart - DE 🤦

linkedin.com/in/hilbertbruna [in]







PROFIL

Abenteuerlustige und detailorientierte Frontend Entwicklerin mit einem Hintergrund in der Kunstlehre und einer Leidenschaft für Technologie.

Erfahren in der responsiven Entwicklung und benutzerfreundlichen Webanwendung zur Verbesserung der Benutzererfahrung.

Verfügt über eine schnelle Anpassungsfähigkeit und über natürliche Kreativität. Ausgezeichnete

Kommunikationsfähigkeiten und Arbeitserfahrungen in den Bereichen Haushaltshilfe, Büroassistenz und Kunstlehrerin.

WEBENTWICKLUNGSPROJEKTE

My Movie Box | Eigenes Projek CareerFoundry | Dez. 2022 - Feb. 2023

- Full-Stack-Anwendung auf Basis des MERN-Stacks mit serverseitigen und clientseitigen Komponenten, die von Grund auf entwickelt wurden.
- Entwicklung und Implementierung von zwei responsiven Single-Page-Anwendungen: eine mit React (MVC design pattern) und eine andere mit Angular und Angular Material.
- My Movie Box bietet Benutzern eine Datenbank mit Informationen über Filme, die es ermöglicht, ein Konto zu erstellen, persönliche Informationen zu managen und eine Liste von Lieblingsfilmen zu haben.

React Demo React Repo API Repo Angular Demo Angular Repo

Meet App | Eigenes Projekt CareerFoundry | März 2023

- · Progressive Webanwendung mit React entwickelt, unter Verwendung von test-driven development (TDD) und behavior-driven development (BDD).
- Durchführung von Unit- und Integrationstests (Jest), Akzeptanztests (Cucumber) und End-to-End-Tests (Puppeteer).
- Integration serverloser Funktionen (AWS Lambda) für Benutzerauthentifizierung und Autorisierung mit OAuth.
- · Anzeige von Veranstaltungen aus einem Google-Kalender mit responsivem Design, cross-platform Kompatibilität, Offline-Verfügbarkeit und der Möglichkeit, zur Startseite hinzugefügt zu werden.

Meet App Demo Meet App Repo

BILDUNG

Full-Stack Webentwicklung

CareerFoundry | Sept. 2022 - Mai 2023

- Intensives und umfassendes Schulungsprogramm zu JavaScript, HTML, CSS, relevanten Bibliotheken, Frameworks und Tools.
- Über 500 Stunden praktisches Training und Orientirung durch einen Branchenexperten als Tutor und Mentor.

Java Programmierkurs

Udemy | Feb. 2022 - Sept. 2022

- · Online-Kurs mit umfassender Abdeckung wichtiger Themen wie objektorientierter Programmierprinzipien, Vererbung und relationaler Datenbanken.
- Beispiele aus der Praxis, interessante Lektionen sowie praktische Projekte.

Bachelor im Fach Kunst

Universität Feevale | Feb. 2012 - Dez. 2017

FÄHIGKEITEN & TOOLS

Frontend

- · HTML, CSS, JavaScript, TypeScript
- · Responsives Design
- Barrierefrei im Internet & optimale Praktiken
- Bootstrap
- jQuery
- · React, Angular

Backend & Datenbanken

- · Java, Spring Boot
- Node.is
- APIs
- AWS
- MySQL, MongoDB, Firebase

Auch bekannt mit

- GitHub
- TDD & BDD
- · Chrome Dev Tools
- Postman
- SCRUM (Trello)
- Benutzererfahrungsprinzipien & Designmuster

Sprachen

Portugiesisch, Englisch, Deutsch

DEUTSCHKURSE

Deutsch für den Beruf | Anglo-German Institute | Apr. 2022 - Aug. 2022

- Ein berufsbezogener Sprachkurs mit dem Fokus auf Deutschkenntnisse für die Arbeitswelt, um Migranten und Flüchtlingen die notwendigen Sprachkompetenzen für eine erfolgreiche Integration in den deutschen Markt zu ermöglichen.
- B2 Niveau nach dem Gemeinsamen Europäischen Referenzrahmen (GER).

Deutsch Integrationskurs

Deutsche Angestellten-Akademie Dez. 2019 - Okt. 2021

- Ein umfassender Sprachkurs (Niveau A1 B1) und Orientierungskurs über die deutsche Rechtsordnung, Geschichte und Kultur.
- Der Kurs endet mit dem "Deutsch-Test für Zuwanderer" (DTZ) und mit dem Abschlusstest "Leben in Deutschland".

BERUFLICHE INTERESSEN

- Kontinuierliches Lernen neuer Frontend-Technologien und Frameworks.
- Interesse an Benutzerfreundlichkeit und Benutzererfahrung (UX/UI).
- Erforschung und Nutzung der besten Methoden in der Webentwicklung.
- Zusammenarbeit in interdisziplinären Teams, um hochwertige Ergebnisse zu erreichen.
- Aktualisierung über Trends und Innovationen im Frontend-Bereich.
- Austausch mit Entwickler-Communities und Gruppen, um Wissen zu teilen und das berufliche Netzwerk zu erweitern.
- Leidenschaft für die Entwicklung attraktiver, interaktiver und hochwertiger Benutzeroberflächen.

BERUFSERFAHRUNG

Haushaltshilfe | Private deutsche Familie Stuttgart - Deutschland Feb. 2020 - Feb. 2022

Anpassung an ein neues kulturelles Umfeld, erledigte ich Haushaltsarbeiten effizient, verbesserte meine Deutschkenntnisse und hielt hohe Sauberkeitsstandards ein. Dadurch erreichte ich Kundenzufriedenheit und entwickelte Fähigkeiten in Zeitmanagement, Multitasking und Aufmerksamkeit für Details.

Bürofachkraft | Universität Feevale Novo Hamburgo - Brasilien Mai 2015 - April 2018

Unterstützte Studierende und Professoren bei der Verwaltung des Drucksystems der Universität, löste technische Probleme und verbesserte die Effizienz durch die Umsetzung von Prozessverbesserungen. Dadurch wurden meine Fähigkeiten im Problemlösen und der Kommunikation gestärkt, mein Verständnis des Drucksystems vertieft und die Zusammenarbeit mit Kollegen verbessert.

Praktikantin Kunstlehrerin

Stadt Campo Bom | Campo Bom - Brasilien Aug. 2013 - Mai 2015

Erstellte spannende Lektionspläne und Aktivitäten zur Unterstützung der Entwicklung von Kindern im Alter von null bis sechs Jahren. Nutzte meine künstlerischen Fähigkeiten, um feinmotorische Fähigkeiten und Kreativität zu verbessern, was zu einer allgemeinen Bildungs- und Entwicklungssteigerung führte. Zeigte gute Kommunikations- und zwischenmenschliche Fähigkeiten und erhielt positives Feedback von Schülern, Eltern und Kollegen.